臺灣臺南地方法院民事判決　　　　　　 100年度家簡字第63號
原　　　告　鄭翊瑄
法定代理人　鄭雅云
被　　　告　曾晟瑋
上列當事人間請求給付扶養費事件，經本院於民國100年8月18日
言詞辯論終結，判決如下：
    主      文
被告應自民國一百年九月一日起至民國一百十四年一月十一日止
，按月於每月十日前給付原告新臺幣壹萬肆仟零參拾玖元。
原告其餘之訴駁回。
本判決第一項所示之扶養費，於各該給付期限屆至時，各得假執
行。
訴訟費用由被告負擔。
    事實及理由
甲、程序方面
    按訴狀送達後，原告不得將原訴變更或追加他訴；但請求之
    基礎事實同一、擴張或減縮應受判決事項之聲明者、或不甚
    礙被告之防禦及訴訟終結者，不在此限，民事訴訟法第255
    條第1項第2款、第3款定有明文。本件訴訟原係原告之母鄭
    雅云向被告聲請支付命令，並請求被告應自支付命令送達翌
    日起（本件支付命令係於100年6月14日送達被告）至民國11
    4年1月12日止，按月給付原告之母鄭雅云新臺幣（下同）15
    ,000元，後原告之母鄭雅云於本院調解程序變更原告為當事
    人，原告復於本院100年8月18日言詞辯論時減縮訴之聲明為
    ：請求被告應自100年9月1日起至114年1月11日止，按月於
    每月10日前給付原告15,000元，核其變更當事人及減縮應受
    判決事項，其先後請求之基礎事實同一，具有社會事實上之
    共通性及關連性，亦無礙於被告之防禦及訴訟之終結，且訴
    訟證據資料共通，揆諸前開說明，應予准許，合先敘明。
乙、實體方面：
一、原告起訴主張略以：原告為94年1月12日出生，並為原告之
    母鄭雅云與被告婚姻關係存續中所生之女，原告之母鄭雅云
    與被告於94年8月30日簽立離婚協議書，約定被告負有提供
    原告生活及教育費用之義務，然被告均未履行，後經原告之
    母鄭雅云於95年3月31日以郵局存證信函向被告催討，被告
    才陸續匯款，但近來被告未再支付上開款項，而原告因今年
    要就讀小學，要花費更多學費及安親班之費用，為此請求被
    告應自100年9月1日起至原告成年前1日即114年1月11日止，
    按月於每月10日前給付原告15,000元等語。
二、被告則辯以：伊不爭執與原告之母鄭雅云於離婚協議書有約
    定要給付原告生活費及教育費用，伊同意以行政院主計處98
    年原高雄縣每月消費支出14,039元作為計算原告生活費及教
    育費用之基準，然伊沒有能力可以支付等語置辯。
三、得心證之理由：
（一）原告主張其於94年1月12日出生，並為原告之母鄭雅云與
      被告婚姻關係存續中所生之女，而原告之母原告之母鄭雅
      云與被告業已於94年8月30日離婚，離婚時雙方簽立離婚
      協議書，約定被告負有提供原告生活及教育費用之義務，
      然被告均未履行，後經原告之母鄭雅云於95年3月31日以
      郵局存證信函向被告催討，被告才陸續匯款，但近來被告
      未再支付上開款項等情，業據於原告提出離婚協議書影本
      、郵局存證信函影本、郵政儲金簿影本及被告戶籍謄本為
      證，並經本院依職權調取原告及原告之母鄭雅云之戶籍資
      料在卷可稽，且為被告所不爭執，堪信原告上開之主張為
      真實。
（二）按以契約訂定向第三人為給付者，要約人得請求債務人向
      第三人為給付，其第三人對於債務人，亦有直接請求給付
      之權，民法第269條第1項定有明文。經查：
    1.本件原告據以請求被告給付生活及教育費用者，為原告之
      母鄭雅云與被告所簽立之離婚協議書，雖該協議書係原告
      之母鄭雅云與被告簽立之契約，原告非契約當事人，惟依
      該協議書第4條約定，被告復有提供原告生活及教育費用
      之義務，可知原告之母鄭雅云與被告以該協議書，訂定被
      告應向原告給付生活及教育費用，自屬利益第三人契約，
      依上開規定，原告對於被告亦有直接請求給付之權。
    2.本件原告之母鄭雅云與被告雖未就上開被告應負擔原告之
      生活及教育費用之金額為具體約定，然兩造既均同意以原
      告現所居住之原高雄縣地區之行政院主計處於98年度統計
      之每月消費支出14,039元，作為原告之生活及教育費用之
      計算基準，從而，原告依離婚協議書之約定，請求被告應
      自100年9月1日起至原告成年前1日即114年1月11日止，按
      月於每月10日前給付原告14,039元之部分為有理由，應予
      准許；逾此部分之請求，為無理由，應予駁回。
    3.至被告雖另辯稱伊並無支付能力，然審酌本院所調取之被
      告稅務電子閘門財產所得調件明細表，被告於99年度有租
      賃、薪資及利息等共328,973元之報稅所得資料，其名下
      更有共10筆依公告現值計算高達4,490,294元之不動產，
      審酌本件因原告僅要求被告支付每月14,039元，而尚難認
      被告無支付上開款項能力外；且依前開原告之母鄭雅云與
      被告所簽立之離婚協議書，亦未見被告若無支付能力即可
      免除其負擔原告生活及教育費用之約定，是縱認上開被告
      所辯屬實，亦屬將來原告取對被告確定判決後所為之民事
      執行問題，與本件原告得否請求被告給付生活及教育費用
      無涉，併此敘明。
四、本件乃為命履行扶養義務之判決，係屬民事訴訟法第389條
    第1項第2款之判決，且因本判決之宣示，已成定期給付之性
    質，亦屬民事訴訟法第427條第2項第8款所定之其他定期給
    付，法院均應依職權宣告假執行，爰依上開規定就前開所命
    已到期部分，依職權為假執行之宣告。另關於履行期未到部
    分，依上開規定，亦應依職權宣告於各該給付期屆至時，各
    得假執行。又本判決並非就所命給付，定分次履行之期間，
    非民事訴訟法第396條第2項規定情形，不生遲誤一次履行，
    其後期間視為已到期效果，併此敘明。
丙、結論：
    本件原告之訴為一部有理由，一部無理由，依民事訴訟法第
    385條第1項前段、第79條、第389條第1項第2款，判決如主
    文。
中    華    民    國   100    年    8     月    30    日
                  家事法庭法  官  楊佳祥
以上正本係照原本作成。
如對本判決上訴，須於收受判決正本送達後20日內向本院提出上
訴狀，並繳納上訴費及附具繕本。如委任律師提起上訴者，應一
併繳納上訴審裁判費。
中    華    民    國   100    年    8     月    30    日
                          書記官  葉芳如